LENA MASSE

UX DESIGNER JUNIOR

06.29.77.38.52



lenamasse.pro@gmail.com



14 rue de castellane, 75008 PARIS



www.linkedin.com/in/lenamasse



https://medium.com/@lenamasse.pro



CURIEUSE / DYNAMIQUE / RIGOUREUSE

PROFIL

Passionnée par le digital et sensible aux relations humaines, j'ai trouvé un moyen de lier les deux dans le domaine de l'UX. Après 3 ans d'expérience dans la gestion de projet digital, j'ai choisi d'approfondir mes compétences en ergonomie afin de délivrer la meilleure expérience possible.

FORMATION

Bootcamp UX/UI

2019

IRONHACK, Paris - 10 semaines 7 projets en Design Sprint + bases CSS & Html

Echange linguistique Toronto

2018-19

International Business, grammar and communication ILSC, TORONTO - 16 semaines

Master stratégie DATA ET UX

2016-18

Groupe INSEEC U - Sup de Pub Paris - Alternance

Licence professionnelle e-commerce et communication digitale

2014-15

I.U.T de La Rochelle

BTS communication des entreprises

2013-14

Lycée Sainte Marie Bastide, Bordeaux

Baccalauréat Littéraire

2012

Saint-Joseph de Tivoli, Bordeaux

LOGICIELS

Sketch • Illustrator • Invision • Marvel Flinto (bases) • AB Tasty • Google analytics

COMPETENCES

Empathie · Recherches Utilisateur · Analyse business · Architecture de l'information · Design thinking · Wireframing • Prototytage • AB Test Agile SCRUM · Bases CSS, HTML · Anglais B2

EXPERIENCE

Ironhack — UX/UI Designer

2019 - Paris - Projet de fin d'étude

Nihil morati post haec militares avidi saepe turbarum adorti sunt Montium primum, qui divertebat in proximo, levi corpore senem.

ENGIE — Chef de projet acquisition de trafic

2016-2018 - Paris - Alternance

Création d'animations commerciales génératrices de trafic sur le site pincipal d'ENGIE. Coordination des experts internes (SEA, RTB, display,etc) et des agences externes. Mise en place trigger e-mailing à destination de prospects : utlisation de la méthodolodige UX.

Highten — Chef de projet digital junior

2015-2016 - Bordeaux - CDI

Agence BtoB, spécialisée dans les programmes de motivation et incentives.

Mise en place d'incentives destinées à la force de vente Mercedes France – véhicules particuliers et véhicules professionnels. Création d'animation commerciale pour LiTT France. Digitalisation des points de vente et création de coupons print à code. Résultats : 5000 coupons joués et +10% CA vs N-1.

L'Atelier D'Amaya - Conseillère de vente

2012-2019 - Bordeaux et Paris - CDI

Temps partiel bijouterie

Contact relationnel, conseil clients, Gestion du stock, visual merchandising, gestion caisse, management d'une équipe de 4 personnes.